【裁判字號】    99,易,13
【裁判日期】    990818
【裁判案由】    竊盜
【裁判全文】
臺灣宜蘭地方法院刑事判決                99年度易字第13號
公  訴  人  臺灣宜蘭地方法院檢察署檢察官
被      告  丁○○
上列被告因竊盜案件，經檢察官提起公訴（98年度偵字第4579號）
，本院判決如下：
    主  文
丁○○犯毀越安全設備竊盜罪，累犯，處有期徒刑柒月。
    犯 罪 事 實
一、丁○○曾因施用毒品案件，經本院以93年度訴字第160號判
    決判處有期徒刑8月確定，甫於民國94年6月30日執行完畢。
    其與乙○○為同居男女關係，乙○○於98年9月21日因與丁○○發生口角，而搬回其母丙○○位於宜蘭縣壯圍鄉○○村
    ○○路○段236巷2弄30號之住處居住，丁○○於98年9月26日
    上午9時許前往上址，經警方勸離後，竟萌生為自己不法所
    有之意圖，復於同日上午10時許，趁該住處無人在家之際，
    以擊破上開住處1樓後方窗戶玻璃，自該窗戶侵入住宅之方
    式（侵入住宅未據告訴），進入丙○○上開住處，竊取乙○○之子甲○○所有之桌上型電腦1臺、藍色包包1個、行動電
    話（含電池）1支、充電器1個、行動電話電池1個、大門鑰
    匙1把、腳踏車鑰匙1把、腳踏車燈1個、現金新臺幣400餘元
    ，及丙○○所有之大門鑰匙1把、行動電話電池1個、充電器
    1個、該址戶口名簿1份，並以所持用之備份鑰匙，發動周加
    文所有由乙○○持用之車牌號碼GRU-296號重型機車1部，騎
    乘該重型機車攜帶上開物品離去。嗣經丙○○發現而報警循
    線查獲。
二、案經宜蘭縣政府警察局礁溪分局報告臺灣宜蘭地方法院檢察
    署檢察官偵查起訴。
    理  由
一、按被告以外之人於審判外之陳述，雖不符刑事訴訟法第159
    條之1至第159條之4之規定，而經當事人於審判程序同意作
    為證據，法院審酌該言詞陳述或書面陳述作成時之情況，認
    為適當者，亦得為證據，刑事訴訟法第159條之5第1項定有
    明文。經查，下列所引被告丁○○以外之人於審判外之言詞
    及書面陳述，雖屬傳聞證據，但檢察官及被告於本院審判期
    日中，均同意此部分之證據有證據能力，本院審酌上開證據
    資料製作時之情況，尚無違法不當及證明力明顯過低之瑕疵
    ，亦認為以之作為證據應屬適當，依前開刑事訴訟法第159
    條之5規定，認前揭證據資料均有證據能力。
二、訊據被告丁○○對於上開時間進入丙○○位於宜蘭縣壯圍鄉
    ○○村○○路1段236巷2弄30號之住處，並以所持用之備份
    機車鑰匙，將停放於該住處1樓之重型機車騎乘離去，且將
    甲○○置放於該住處2樓房間內之桌上型電腦1臺、藍色包包
    1只攜離之事實，坦承不諱，惟矢口否認有何上揭犯行，辯
    稱：伊本來就有丙○○住處大門鑰匙，無須破壞窗戶進入屋
    內，當天伊從大門進入時小孩在家；又伊除重型機車、電腦
    、藍色包包外，並未取走其他物品，而重型機車本來就是伊
    使用，電腦是乙○○的，是乙○○叫伊去搬的云云。
三、經查：
 (一) 訊據證人丙○○於偵審中結證：98年9月26日上午10點左右
    ，伊自臺北返家，在門口就看到被告從伊住處後門騎機車走
    ，他身上背著甲○○的藍色包包，伊立即進屋，發現電腦及
    機車不見，甲○○則告訴伊還有其他東西不見，伊並發現後
    門1樓的玻璃窗被打破、腳踏車被牽到後門、附近的花被壓
    壞，伊推測應該是有人踩在腳踏車上，把窗戶打破，從窗戶
    進屋等語（見偵查卷第5頁、本院卷第94至97頁）。證人甲○○於偵查中證稱：當天東西被偷之前，窗戶是完好的；窗
    戶玻璃破掉，窗戶下面放了伊舅舅的腳踏車，而該腳踏車本
    來不是放在那裡，旁邊花盆跟植物都被踩爛，伊整組電腦、
    藍色包包、行動電話、行動電話電池、充電器、鑰匙、現金
    新臺幣400多元，丙○○房內充電器、行動電話電池、鑰匙
    ，以及機車、伊腳踏車燈都不見了等語（見偵查卷第23至24
    頁）。並有員警據報於98年9月26日前往上開地點蒐證而拍
    攝之現場照片8幀，及監視錄影器翻拍照片4幀之在卷可佐。
    而由現場照片觀之，上址窗戶玻璃已遭破壞，核與證人丙○○、甲○○上開證述情節相符。綜上事證，丙○○上開住處
    ，確有於前開時間，遭人以不詳方式打破窗戶玻璃，並自窗
    戶進入屋內行竊之事實，應甚明確，堪以認定。
 (二) 又查，被告於上開時間，自丙○○住處後門背藍色包包騎乘
    前開重型機車離去之事實，業據證人丙○○證述明確，質之
    被告亦坦承確有進入上開處所取走電腦、重型機車等物之事
    實不諱。雖被告否認以毀越窗戶方式進入屋內，並以：伊有
    丙○○住處之大門鑰匙，無須打破窗戶進入屋內，當時伊從
    大門進去時小孩在家云云置辯。然查：(1)依證人丙○○證稱
    ：被告曾到伊住處，被伊先生請警察趕出去，之後因為伊先
    生要接伊回家，就把2個孫子叫到別的房子去，然後把門鎖
    起來，家裡當時就沒有人等情（見本院卷第96頁），及證人
    甲○○證稱：當天伊跟妹妹被外公叫到另1間房子，外公則
    是去接外婆回來，家裡就沒有其他人，伊並沒有開門讓被告
    進去，也沒有看見被告從大門進去等情（見偵查卷第23至24
    頁），被告進入丙○○住處前，該住處大門已上鎖且無人在
    家，與被告前開辯詞大相逕庭，被告所辯已非無疑。(2)又證
    人丙○○於本院審理中證稱：伊女兒乙○○有伊住處鑰匙，
    但被告並沒有伊住處之大門鑰匙等情（見本院卷第96頁），
    與證人乙○○在警詢中證稱：伊並未將娘家大門鑰匙交給被
    告等情相符（見警卷第7頁反面），被告稱其持有丙○○住
    處鑰匙云云，不足採信。(3)況證人乙○○於偵查中並證稱：
    伊事後有問被告是否到伊娘家行竊，被告對伊稱因伊娘家門
    鎖著，所以打破玻璃進去等語明確（見偵查卷第6頁），徵
    之該證人於偵查中結證時已與被告和好，為同居男女朋友關
    係，此據證人結證在卷，則依該證人在偵查時與被告之親誼
    關係，其於偵查中應無設詞誣陷被告之理，其所證稱被告向
    其坦承毀越窗戶行竊之事，洵屬可信，而倘使被告未毀越窗
    戶進入丙○○屋內，當無對乙○○承認此事之理。(4)綜上
    所述，被告於上開時地係毀壞丙○○住處後方窗戶玻璃，並
    自窗戶進入屋內行竊之事實，應屬明確。被告否認毀壞窗戶
    行竊，及證人乙○○於本院審理中改稱被告持有伊娘家大門
    鑰匙云云，無非卸責及迴護之詞，不足採信。
 (三) 再查，丙○○上開住處內遭竊之物品，除被告坦承取走之電
    腦、藍色包包、重型機車外，尚有犯罪事實欄所載甲○○之
    行動電話、充電器、行動電話電池、鑰匙、腳踏車燈、現金
    ，及丙○○所有行動電話電池、充電器、鑰匙、戶口名簿等
    物，且該等物品原本並未失竊等事實，乃據證人丙○○、甲○○於偵審中證述明確，互核相符。又電腦、藍色包包、腳
    踏車燈均由乙○○自被告取回等情，亦據證人甲○○證述明
    確（見本院卷第101頁），與證人乙○○結證：本案發生之
    後，伊自被告住處取回一些物品，東西是放在1個箱子裡，
    伊就通通抱回家等情相符（見本院卷第121至122頁），此外
    ，警方在被告住處查獲上開戶口名簿乙情，亦有警製偵破報
    告書及照片附於警卷可參，核與證人丙○○、甲○○所證述
    失竊情節相符，被告於上揭時地竊取犯罪事實欄所載甲○○
    所有之電腦、藍色包包、行動電話、充電器、行動電話電池
    、鑰匙、腳踏車燈、現金，及丙○○所有行動電話電池、充
    電器、鑰匙、戶口名簿，以及周加文所有由乙○○持用之重
    型機車等情，足資認定。被告辯稱：伊僅取走電腦、藍色包
    包及重型機車云云，顯非可採。
 (四) 至被告另以：上開重型機車一直都是伊在使用，電腦則是乙○○所有，是乙○○叫伊去搬的云云置辯。然查：上開重型
    機車為周加文所有，由乙○○使用之事實，乃據證人乙○○
    證述明確（見偵查卷第6頁、本院卷第117頁），並有車籍查
    詢-基本資料詳細畫面附於警卷可稽。證人乙○○於偵查中
    並已結證：伊之前雖讓被告使用該機車，但遭竊之前伊騎回
    家就沒有讓被告使用了，因為當時在吵架等語明確（見偵查
    卷第6頁），衡諸證人乙○○與被告於上揭被告進入陳秀珍
    住處之時間，是處於不合之狀態，此據該2人於偵審中一致
    陳述在卷，乙○○復於該時間將原本交由被告使用之機車置
    放於丙○○之住處，其不願將機車交予被告使用之事實應屬
    明確，被告既未獲機車所有人周加文或持有人乙○○之同意
    ，自無權使用上開機車。又桌上型電腦係甲○○就讀之學校
    提供甲○○使用、藍色包包係甲○○所有之事實，亦據證人
    甲○○、乙○○一致證述在卷（分見偵查卷第23頁、本院卷
    第117頁），證人甲○○、乙○○經訊以是否同意被告搬走
    電腦乙節，並分別證稱：未同意被告取用、不知道被告搬電
    腦之事等語無訛（見偵查卷第23頁、第6頁），被告辯稱：
    電腦是乙○○所有、是乙○○叫伊去搬電腦云云，無足採信
    ，被告未經所有人甲○○或法定代理人乙○○同意，自無權
    使用上開物品。綜上所述，被告辯稱有權取用前開重型機車
    、電腦等物，洵無足採。
 (五) 綜上所述，本件事證明確，被告所辯均不足採信，其犯行洵
    堪認定，應予依法論科。
四、核被告丁○○所為，係犯刑法321條第1項第2款之毀越安全
    設備竊盜罪。被告前有犯罪事實欄所載犯罪科刑之執行情形
    ，此有臺灣高等法院被告前案紀錄表可參，其於5年以內再
    故意犯本件有期徒刑以上之罪，為累犯，應依刑法第47條第
    1項規定加重其刑。爰審酌被告前因竊盜罪經法院判處罪刑
    確定，仍不知警惕，不思以正當途徑賺取所需，下手行竊被
    害人之財物，危害社會治安；兼衡被告素行、與被害人丙○○、甲○○之關係、被告本案犯罪動機、目的、手段、所竊
    財物價值，及被告於警詢、偵審中均否認犯行，未見悔意之
    犯後態度，以及檢察官之求刑等一切情狀，量處如主文所示
    之刑。
據上論結，應依刑事訴訟法第299條第1項，刑法第321條第1項第
2款、第47條第1項，判決如主文。
本案經檢察官劉惟宗到庭執行職務
中    華    民    國    99    年    8     月    18    日
                  刑事第四庭  法  官  鄧晴馨
上正本證明與原本無異。
如不服本判決，應於收受送達後10日內向本院提出上訴狀（應附
繕本）。其未敘述上訴理由，應於上訴期間屆滿後20日內補提理
由書狀於本院，上訴於臺灣高等法院。
                              書記官  林怡君
中    華    民    國    99    年    8     月    19    日
本案論罪科刑主要法條：
中華民國刑法第321條
（加重竊盜罪）
犯竊盜罪而有左列情形之一者，處 6 月以上、 5 年以下有期徒
刑：
一、於夜間侵入住宅或有人居住之建築物、船艦或隱匿其內而犯
    之者。
二、毀越門扇、牆垣或其他安全設備而犯之者。
三、攜帶兇器而犯之者。
四、結夥三人以上而犯之者。
五、乘火災、水災或其他災害之際而犯之者。
六、在車站或埠頭而犯之者。
前項之未遂犯罰之。

司法院資訊處製作；財團法人民間司法改革基金會備份。
